【裁判字號】    99,審易,1141
【裁判日期】    990827
【裁判案由】    竊盜
【裁判全文】
臺灣桃園地方法院刑事判決            99年度審易字第1141號
公  訴  人  臺灣桃園地方法院檢察署檢察官
被      告  甲○○
上列被告因竊盜案件，經檢察官提起公訴（99年度偵字第13755
號），被告於準備程序進行中為有罪陳述，經本院裁定由受命法
官獨任進行簡式審判程序，判決如下：
    主  文
甲○○踰越安全設備竊盜，累犯，處有期徒刑壹年。
    事實及理由
一、被告所犯之罪，為死刑、無期徒刑、最輕本刑3 年以上有期
    徒刑或高等法院管轄第一審案件以外之罪，而被告於本院準
    備程序進行中，就被訴事實為有罪之陳述，經本院告知簡式
    審判程序意旨，並聽取公訴人及被告之意見後，依刑事訴訟
    法第273 條之1 第1 項之規定，裁定依簡式審判程序審理。
二、犯罪事實：
    甲○○前於(一)民國91年間，因施用毒品案件，經本院以91年
    度易字第1916號判決判處有期徒刑1 年確定；(二)另於91年間
    ，因贓物案件，經本院以92年度簡字第342 號判決判處有期
    徒刑4 月確定，上開(一)(二)之罪刑，嗣經本院以94年度聲字第
    812 號裁定定應執行有期徒刑1 年3 月確定；(三)又於92年間
    ，因施用毒品案件，經本院以93年度訴字第511 號判決判處
    有期徒刑1 年2 月確定；(四)又於92年間，因施用毒品案件，
    經本院以92年度桃簡字第1565號判決判處有期徒刑3 月確定
    ；(五)又於93年間，因施用毒品案件，經本院以93年度桃簡字
    第655 號判決判處有期徒刑6 月確定，上開(三)(五)之罪刑，嗣
    經本院以94年度聲字第807 號裁定定應執行有期徒刑1 年7
    月確定，上開(四)所判處之有期徒刑3 月與應執行有期徒刑1
    年3 月、1 年7 月經接續執行，於民國95年1 月26日因縮短
    刑期假釋出監，並於假釋中付保護管束，嗣經撤銷假釋，應
    執行殘刑有期徒刑11月4 日。(六)又於95年間，因施用毒品案
    件，經本院以95年度桃簡字第1844號判決判處有期徒刑6 月
    確定；(七)又於95年間，因施用毒品案件，經本院以95年度桃
    簡字第1845號判決判處有期徒刑6 月確定；(八)又於95年間，
    因施用毒品案件，經本院以95年度訴字第1998號判決判處有
    期徒刑9 月確定；(九)又於95年間，因竊盜案件，經本院以95
    年度桃簡字第2158號判決判處有期徒刑6 月確定；(十)又於95
    年間，因施用毒品案件，經本院以96年度訴字第287 號判決
    分別判處有期徒刑8 月、3 月，應執行有期徒刑10月確定；
    (十一)又於96年間，因竊盜案件，經本院以96年度易字第751 號
    判決判處有期徒刑8 月；(十二)又於96年間，因竊盜案件，經本
    院以96年度易字第751 號判決判處有期徒刑6 月，並就上開
    (十一)(十二)之罪刑定應執行有期徒刑1 年2 月確定；上開(一)、(二)、
    (四)之罪刑，嗣經本院以97年度聲減字第914 號裁定各減刑為
    二分之一，並就(一)、(二)之罪刑定應執行有期徒刑7 月；上開
    (三)、(五)至(十二)之罪刑，嗣經本院以97年度聲減字第660 號裁定
    各減刑為二分之一，並就(三)、(五)之罪刑定應執行有期徒刑9
    月，就(六)至(十一)之罪刑定應執行有期徒刑1 年9 月確定；上開
    (六)至(九)、(十)、(十一)之罪刑，嗣經本院以97年度聲減字第1082號
    裁定各減刑為二分之一，並定應執行有期徒刑1 年10月確定
    ；(十三)又於96年間，因竊盜案件，經臺灣臺東地方法院以96年
    度易字第313 號判決判處有期徒刑1 年2 月，減為有期徒刑
    7 月確定。上開(十二)所減得之刑有期徒刑3 月、(十三)所減為有期
    徒刑7 月及應執行有期徒刑1 年10月經接續執行，於98年8
    月6 日縮刑期滿執行完畢。詎猶不知悔改，竟意圖為自己不
    法之所有，基於竊盜之犯意，於98年12月12日中午12時許，
    前往桃園縣中壢市○○○街2 號3 樓之乙○○住處，翻越未
    上鎖之客廳窗戶，侵入乙○○住處（侵入住宅部分未據告訴
    ），徒手竊取乙○○所有之粉紅色零錢包、新臺幣（下同）
    1,000 元現金、健保卡、2 支手機及20支彩妝筆等物。嗣為
    警循線查獲。
三、認定被告犯罪所憑之證據：
  (一)被告甲○○於偵查及本院審理時之自白。
  (二)被害人乙○○於警詢時之證述。
  (三)桃園縣政府警察局中壢分局刑案現場勘察紀錄表、刑事案件
    證物採驗紀錄表、內政部警政署刑事警察局鑑定書各1 份及
    現場照片12張。
四、應適用之法條：
    刑事訴訟法第273 條之1 第1 項、第299 條第1 項前段、第
    310 條之2 ，刑法第321 條第1 項第2 款、第47條第1 項。
五、如不服本判決，應於判決送達後10日內向本院提出上訴狀（
    應附繕本），其未敘述上訴理由者，應於上訴期間屆滿後20
    日內補提理由書狀於本院，上訴於臺灣高等法院。
本案經檢察官馮浩庭到庭執行職務。
中    華    民    國    99    年    8     月    27    日
                    刑事庭  法  官  林孟宜
以上正本證明與原本無異。
                            書記官  林宜亭
中    華    民    國    99    年    8     月    27    日
附錄本案論罪科刑法條：
中華民國刑法第321條第1項第2款
犯竊盜罪而有左列情形之一者，處6月以上、5年以下有期徒刑：
二、毀越門扇、牆垣或其他安全設備而犯之者。

司法院資訊處製作；財團法人民間司法改革基金會備份。
